【裁判字號】    97,訴,464
【裁判日期】    980110
【裁判案由】    違反毒品危害防制條例
【裁判全文】
臺灣花蓮地方法院刑事判決               97年度訴字第464號
公  訴  人  臺灣花蓮地方法院檢察署檢察官
被      告  甲○○
                    （現於臺灣花蓮監獄另案執行中）
上列被告因違反毒品危害防制條例案件，經檢察官提起公訴（97
年度毒偵字第 687號），被告於準備程序中就被訴事實為有罪之
陳述，經本院裁定改行簡式審判程序審理，並判決如下：
    主  文
甲○○施用第一級毒品，累犯，處有期徒刑拾月；又施用第二級
毒品，累犯，處有期徒刑柒月。應執行有期徒刑壹年貳月。
    事  實
一、甲○○前有違反麻醉藥品管理條例、妨害兵役等前案紀錄，
    於民國88年間因施用毒品案件，經本院裁定送勒戒處所施以
    觀察、勒戒，因無繼續施用毒品之傾向，由臺灣花蓮地方法
    院檢察署檢察官為不起訴處分後，於90年間又因施用毒品案
    件，經本院裁定送勒戒處所施以觀察、勒戒，因有繼續施用
    毒品之傾向，經本院裁定送強制戒治1年，於91年1月21日強
    制戒治期滿，並由本院判處有期徒刑 4月確定，復於94年間
    因竊盜、違反毒品危害防制條例等案件，經本院分別判處有
    期徒刑10月、9月、6月，並經本院裁定應執行有期徒刑1年1
    1月確定，於94年8月23日入監服刑，指揮書執畢日期為96年
    2月6日，嗣於95年10月14日因縮短刑期假釋出監，嗣假釋未
    經撤銷，視為已執行完畢。詎其仍未戒除毒癮，明知海洛因
    、安非他命分別係毒品危害防制條例所稱之第一、二級毒品
    ，不得非法持有及施用，竟基於施用第一級毒品海洛因、第
    二級毒品安非他命之犯意，於97年7月9日某時許，在花蓮縣
    花蓮市花蓮火車站附近其朋友駕駛自小客車之車內，以將海
    洛因摻入香菸燃燒吸其煙霧之方式，非法施用第一級毒品海
    洛因 1次；又於次日某時許，在同一地點，以將安非他命放
    入玻璃球吸食器燃燒吸其煙霧之方式，非法施用安非他命 1
    次，嗣於同日因涉嫌竊盜案件，為警在花蓮縣花蓮市○○路
    901號3樓33室查獲後，經其同意採集其尿液送驗結果，呈鴉
    片類及安非他命類陽性反應，而查悉上情。
二、案經花蓮縣警察局花蓮分局報告臺灣花蓮地方法院檢察署檢
    察官偵查起訴。
    理  由
一、上揭事實，業據被告甲○○於警、偵訊及本院準備程序、審
    理時坦承不諱，且被告於上開時、地為警查獲所採尿液送請
    慈濟大學檢驗結果，分別呈安非他命、甲基安非他命及嗎啡
    （海洛因屬嗎啡類毒品）陽性反應等情，有慈濟大學濫用藥
    物檢驗中心檢驗總表、偵辦毒品案件涉嫌人尿液檢體採集送
    驗紀錄表、勘察採證同意書各 1紙在卷可證，是被告前開施
    用第一、二級毒品之犯行，已事證明確。又被告前於88年間
    因施用毒品案件，經本院裁定送勒戒處所施以觀察、勒戒，
    因無繼續施用毒品之傾向，由臺灣花蓮地方法院檢察署檢察
    官為不起訴處分後，於90年間又因施用毒品案件，經本院裁
    定送勒戒處所施以觀察、勒戒，因有繼續施用毒品之傾向，
    經本院裁定送強制戒治1年，於91年1月21日強制戒治期滿等
    情，有臺灣高等法院被告前案紀錄表在卷可按，被告雖經強
    制戒治釋放後，5年後再犯本件施用毒品罪，但其於5年內已
    有再犯施用毒品案件經依法追訴處罰之前科，是自無庸再經
    觀察、勒戒及強制戒治之必要，應由檢察官逕行起訴，是被
    告前開施用第一、二級毒品之罪證明確，均應依法論科。
二、按海洛因、安非他命分別係毒品危害防制條例第2條第2項第
    1款、第2款所稱之第一級、第二級毒品。核被告所為，係犯
    毒品危害防制條例第10條第 1項之施用第一級毒品罪及同條
    例第10條第 2項之施用第二級毒品罪。被告施用前持有海洛
    因、安非他命之低度行為，分別為其施用第一、二級毒品之
    高度行為所吸收，均不另論處。又被告所犯上開施用第一、
    二級毒品罪間，犯意各別，犯罪構成要件事實互異，應予分
    論併罰。又被告有前開所述之科刑紀錄及執行情形，有臺灣
    高等法院被告前案紀錄表 1份在卷足憑，其於有期徒刑執行
    完畢後，5年以內故意再犯本件有期徒刑以上之2罪，均為累
    犯，各應依刑法第47條第 1項之規定加重其刑。爰審酌被告
    有多項前科紀錄，素行不佳，前經觀察、勒戒及強制戒治之
    處分後，猶未能戒斷毒癮，仍繼續施用海洛因、安非他命，
    戕害自身健康，漠視法令禁制，及其犯後坦承犯行，態度尚
    佳，以及其犯罪動機、手段等一切情狀，各量處如主文所示
    之刑，並定其應執行之刑，以資警惕。
據上論斷，應依刑事訴訟法第273條之1第1項、第299條第 1項前
段，毒品危害防制條例第10條第1項、第2項，刑法第11條前段、
第47條第1項、第51條第5款，判決如主文。
本案經檢察官張立中到庭執行職務。
中    華    民    國    98    年    1     月    10    日
                        刑事第三庭    法  官  許乃文
以上正本證明與原本無異。
如不服本判決應於收受送達後10日內向本院提出上訴書狀，並應
敘述具體理由。其未敘述上訴理由者，應於上訴期間屆滿後20日
內向本院補提理由書 (均須按他造當事人之人數附繕本)「切勿
逕送上級法院」。
中    華    民    國    98    年    1     月    10    日
                                      書記官
附錄本判決論罪之法律條文：
毒品危害防制條例第10條：
施用第一級毒品者，處 6 月以上 5 年以下有期徒刑。
施用第二級毒品者，處 3 年以下有期徒刑。


司法院資訊處製作；財團法人民間司法改革基金會備份。
